---
title: "Bianca Muniz"
author: Bianca Muniz
date: "`r Sys.Date()`"
params:
  pdf_mode:
    value: true
output:
  pagedown::html_resume:
    css: ['dd_cv.css', 'resume']
    self_contained: true
---

```{r, include=FALSE}
knitr::opts_chunk$set(
  results='asis', 
  echo = FALSE
)

library(magrittr) # For the pipe
source("cv_printing_functions.r")

# Read in all data and initialize a CV printer object
CV <- create_CV_object(
  data_location = "https://docs.google.com/spreadsheets/d/18s6-s3Rfee62fEGagd0JziyXlnQHXGzq-KRmsJxMhfM/edit?gid=917338460#gid=917338460",  
  pdf_mode = TRUE
)
library(googlesheets4)
library(tidyverse)
library(glue)

awd_data <- read_sheet("https://docs.google.com/spreadsheets/d/1_CPqTPEhmnyrj-ku_xp9LjHRefrMyIdXjVf6gVXI2RQ/edit?usp=sharing", sheet = "awards")
gnt_data <- read_sheet("https://docs.google.com/spreadsheets/d/1_CPqTPEhmnyrj-ku_xp9LjHRefrMyIdXjVf6gVXI2RQ/edit?usp=sharing", sheet = "grants") %>%
  filter(display) %>%
  select(-display)
fes_data <- read_sheet("https://docs.google.com/spreadsheets/d/1_CPqTPEhmnyrj-ku_xp9LjHRefrMyIdXjVf6gVXI2RQ/edit?usp=sharing", sheet = "fes") %>%
  filter(display) %>%
  select(-display)


awards <- awd_data %>%
  filter(display) %>%
  arrange(desc(start_date), award) %>%
  mutate(date = case_when(is.na(end_date) ~ as.character(start_date),
                          TRUE ~ paste0(start_date, "--", end_date)),
         display_text = glue("- {award} ({date})"),
         status = "Prêmios e indicações") %>%
  group_by(status) %>%
  summarize(bullets = paste(display_text, collapse = "\n"))

grants <- gnt_data %>%
  mutate(display_text = glue("- **{role}:** *{title}*{ifelse(is.na(start), '', paste0(' (', start, '--', end, ')'))}. {sponsor}{ifelse(is.na(funding), '.', paste0('; $', prettyNum(funding, big.mark = ','), '.'))} {ifelse(is.na(pi), '', paste0(pi, '.'))}")) %>%
  mutate(role = factor(role,
                       levels = c("Pesquisadora",
                                  "Pesquisadora visitante",
                                  "Bolsista")),
         status = factor(status,
                         levels = c("Grants"))) |> 
  arrange(status, role, desc(start)) %>%
  group_by(status) %>%
  summarize(bullets = paste(display_text, collapse = "\n"))

fes <- fes_data %>%
  mutate(display_text = glue("- **{role}:** *{title}*{ifelse(is.na(start), '', paste0(' (', start, '--', end, ')'))}. {sponsor}{ifelse(is.na(funding), '.', paste0('; $', prettyNum(funding, big.mark = ','), '.'))} {ifelse(is.na(pi), '', paste0(pi, '.'))}")) %>%
  mutate(role = factor(role,
                       levels = c("Pesquisadora",
                                  "Pesquisadora visitante",
                                  "Bolsista")),
         status = factor(status,
                         levels = c("Fellowships e scholarships"))) |> 
  arrange(status, role, desc(start)) %>%
  group_by(status) %>%
  summarize(bullets = paste(display_text, collapse = "\n"))

```

```{r}
# When in pdf export mode the little dots are unaligned, so fix that with some conditional CSS.
if(params$pdf_mode) {
    cat("
<style>
:root{
  --decorator-outer-offset-left: -6.5px;
}
</style>")
}
```

# Aside

```{r}
if(params$pdf_mode){
  cat("Veja este CV online em biamuniz.github.io/resume/")
} else {
  cat("[<i class='fas fa-download'></i> Download a PDF of this CV](https://github.com/biamuniz/resume/raw/master/bmuniz_cv.pdf)")
}
```

## Contato {#contact}

```{r}
CV %>% print_contact_info()
```

## Skills {#skills}
-   **Visualização de Dados**: Datawrapper, Flourish, QGIS, Mapbox, D3.js (básico)

-   **Design & UI**: Figma, Photoshop

-   **Programação & Automação**: R, RMarkdown, Python, HTML/CSS/JavaScript (básico)

-   **Análise de Dados**: Estatística descritiva, manipulação de dados (processamento e análise co editores de planilhas, como Excel, Google Sheets)

-   **Jornalismo**: Entrevista, LAI, jornalismo investigativo e socioambiental

-   **Programação**: R, RMarkdown, Quarto, Python, HTML

## Idiomas {#skills}
-   Português: Nativo
-   Inglês: Avançado
-   Espanhol: Básico

## Voluntariado {#skills}

- Membro da organização da [R-Ladies São Paulo](https://rladies-sp.org/)
- Texas Tribune Festival (2022): Evento sobre a política texana, em Austin
- Austin Parks Foundation (2022)
- Cursinho pré-vestibular Jeannine Aboulafia (CUJA - Unifesp): Professora de literatura em 2017 e 2018

<!-- These breaks just force a new page so section doesnt get cut off -->


# Main

## Bianca Muniz {#title}

```{r}
# Note the special double pipe so we modify the CV object in place
CV %<>% print_text_block("intro") 
```

## Experiência Profissional {data-icon="suitcase"}

```{r}
CV %<>% print_section('work')
```

## Formação Acadêmica {data-icon="graduation-cap"}

```{r}
CV %<>% print_section('education')
```

<!-- These breaks just force a new page so section doesnt get cut off -->


```{r}
## Palestras e workshops {data-icon="presentation"}
#CV %<>% print_section('talks')
```

## Reconhecimento {data-icon="award"}

```{r print-awds, echo = FALSE}
bind_rows(awards, fes) %>% #grants
  mutate(status = factor(status,
                         levels = c("Prêmios e indicações",
                                    "Fellowships e scholarships",
                                    "Grants"),
                         labels = c("Prêmios e indicações",
                                    "Fellowships e scholarships",
                                    "Grants"))) %>%
  arrange(status) %>%
  glue_data(
    "### {status}",
    "\n\n",
    "{bullets}",
    "\n\n",
    "N/A",
    "\n\n\n"
  )

```
<!-- These breaks just force a new page so section doesnt get cut off -->



## Disclaimer {#disclaimer}

Feito com o pacote em R <br>
[**pagedown**](https://github.com/rstudio/pagedown).



Última atualização `r Sys.Date()`.

